【裁判字號】    89,易,1284
【裁判日期】    890823
【裁判案由】    竊盜
【裁判全文】
臺灣桃園地方法院刑事判決                        八十九年度易字第一二八四號
    公  訴  人  臺灣桃園地方法院檢察署檢察官
    被      告  甲○○
右列被告因竊盜案件，經檢察官提起公訴（八十九年度偵字第五一八六號），本院判
決如左‥
    主  文
甲○○，竊盜，累犯，處有期徒刑壹年。
    事  實
一、甲○○前於八十四年十一月三日因違反麻醉藥品管理條例，為本院判處有期徒刑
    六月，同年十二月十五日確定，八十五年三月四日入監服刑，同年八月十七日執
    行完畢，猶不知悔改，於八十九年三月二十八日二十二時許，在桃園縣八德市○
    ○路○段三六二號附近便利商店前，趁乙○○將車號ＤＹ〡０六九０號自用小客
    車暫停該處未熄火，人則下車購物之際，竟意圖為自己不法之所有，著手將該車
    駛走而竊取之。嗣於八十九年三月三十一日上午十一時四十五分許，在八德市○
    ○街與青溪二街交岔口，甫上該車欲駛走時，為警當場查獲。
二、案經桃園縣警察局大溪分局移請臺灣桃園地方法院檢察官偵查起訴
    理  由
一、右開事實，訊據被告矢口否認，辯稱：該車係其為警查獲前一天之早上及晚上，
    打電話向余建宏借車，隔天早上余建宏即將車開到我位於八德市租屋處附近，將
    鑰匙交給我，我去開車時即為警查獲云云。此經質之余建宏固供稱該車為其所竊
    取，嗣後再借予甲○○云云，然其就於何時竊取該車係證稱：「在早上竊取」，
    顯與被害人乙○○陳稱其車係在晚上遭人竊走一節相左，其自承該車為其所竊，
    已然有疑？再就如何交車予甲○○一情，復證稱：「竊車後三、四天，他（甲○
    ○）打電話給我借車，先約在桃園縣龍潭鄉○○路麥當勞見面交車，不久又打電
    話改約在桃園縣大溪鎮交車，到了交車地點，我便把鑰匙交給甲○○」云云，又
    與被告甲○○供稱並無更改交車地點之情事及交車地點係在桃園縣八德市其住處
    附近不符，是綜上所述，足徵證人余建宏自承該車為其所竊再借予被告甲○○及
    被告甲○○辯稱系爭車輛係借自余建宏處，均顯非實情，要無可取。次查，右揭
    竊車之事實，業據被告甲○○自白不諱，核與被害人乙○○之陳述相符，並有贓
    物領據一紙在卷可稽，事證明確，堪以認定。
二、核被告所為，係犯刑法第三百二十條第一項竊盜罪。又被告甲○○前於八十四年
    十一月三日因違反麻醉藥品管理條例，為本院判處有期徒刑六月，同年十二月十
    五日確定，八十五年三月四日入監服刑，同年八月十七日執行完畢，有本院前案
    紀錄表可稽，五年內再犯本件有期徒刑以上之罪，為累犯，應加重其刑。爰審酌
    被告犯罪之動機、目的、手段及其品性、生活狀況、智識程度、犯罪所生之損害
    、犯罪後態度等一切情狀，量處如主文所示之刑，以資懲儆。
據上論斷，應依刑事訴訟法第二百九十九條第一項前段，刑法第三百二十條第一項、
第四十七條、罰金罰鍰提高標準條例第一條，判決如主文。
本案經檢察官魏雯祈到庭執行職務。
中      華      民      國      八十九      年    八    月   二十三   日
                                臺灣桃園地方法院刑事第一庭
                                    法  官  潘  政  宏
右正本證明與原本無異。
如不服本判決，應於判決送達後十日內向本院提出上訴狀( 應附繕本 )，上訴於
臺灣高等法院。
                                     書記官   蔡 春 榮
中        華        民        國   八十九   年   八   月    二十九    日
附錄論罪科刑法條
刑法第三百二十條
意圖為自己或第三人不法之所有，而竊取他人之動產者，為竊盜罪，處五年以下有期
徒刑、拘役或五百元以下罰金。
意圖為自己或第三人不法利益，而竊佔他人之不動產者，依前項之規定處斷。
前二項之未遂犯罰之。


司法院資訊處製作；財團法人民間司法改革基金會備份。
